da: Medfølgende elementer i ansigtsrensningssæt: Børstehoveder; Cleanser; Vatrondeller; Eksfoliant; Eksfolierende pads; Øjencreme; Ansigtsmaske; Ansigtsolie; Ansigtsbørste; Gua sha-værktøj; Fugtighedscreme; Scrub; Serum; Lagmaske; Svamp; Solcreme; Toner; Rejsepose; Servietter; Andet
hu: Arctisztító készlet tartalma: Kefefejek; Lemosó; Vattakorongok; Hámlasztó; Hámlasztó párnák; Szemkrém; Arcmaszk; Arcolaj; Arctisztító kefe; Gua sha eszköz; Hidratálókrém; Súroló; Szérum; Fátyolmaszk; Szivacs; Fényvédő krém; Tonik; Utazótáska; Törlőkendők; Egyéb
sk-SK: Položky zahrnuté v čistiacej súprave na tvár: Hlavice kefiek; Čistiaci prípravok; Bavlnené tampóny; Peelingový prostriedok; Peelingové tampóny; Očný krém; Pleťová maska; Pleťový olej; Kefka na tvár; Nástroj gua sha; Hydratačný krém; Peeling; Sérum; Plátková maska; Špongia; Opaľovací krém; Toner; Cestovné vrecúško; Utierky; Iné
zh-CN: 面部清洁套装包含的物品: 刷头; 洁面乳; 化妆棉; 去角质产品; 去角质棉片; 眼霜; 面膜; 面部精油; 洁面刷; 刮痧板; 保湿霜; 去角质; 血清; 片状面膜; 海绵; 防晒霜; 爽肤水; 旅行包; 湿巾; 其他
th: รายการที่รวมในชุดทำความสะอาดใบหน้า: หัวแปรง; คลีนเซอร์; สำลีแผ่น; ผลิตภัณฑ์ผลัดเซลล์ผิว; แผ่นผลัดเซลล์ผิว; ครีมบำรุงรอบดวงตา; มาสก์หน้า; น้ำมันบำรุงหน้า; แปรงล้างหน้า; เครื่องมือกัวซา; มอยส์เจอไรเซอร์; สครับ; เซรั่ม; แผ่นมาสก์หน้า; ฟองน้ำ; ครีมกันแดด; โทนเนอร์; กระเป๋าเดินทาง; ผ้าเช็ดทำความสะอาด; อื่นๆ
nb: Inkluderte produkter i ansiktsrensesettet: Børstehoder; Rensemiddel; Bomullspads; Eksfoliant; Eksfolierende pads; Øyekrem; Ansiktsmaske; Ansiktsolje; Ansiktsbørste; Gua sha-verktøy; Fuktighetskrem; Skrubb; Serum; Arkmaske; Svamp; Solkrem; Toner; Reisepung; Kluter; Annet
ru: Состав набора для очищения лица: Насадки для щетки; Очищающее средство; Ватные диски; Эксфолиант; Отшелушивающие диски; Крем для глаз; Маска для лица; Масло для лица; Щетка для лица; Скребок гуаша; Увлажняющий крем; Скрабирование; Сыворотка; Тканевая маска; Губка; Солнцезащитные средства; Тонер; Дорожная косметичка; Салфетки; Другой
fi: Kasvojen puhdistussarjan sisältö: Harjapäät; Puhdistusaine; Puuvillatyynyt; Kuorinta-aine; Kuorintatyynyt; Silmänympärysvoide; Kasvonaamio; Kasvoöljy; Kasvoharja; Gua sha -väline; Kosteusvoide; Hankaava; Seerumi; Kangasnaamio; Sieni; Aurinkovoide; Väriaine; Matkakukkaro; Pyyhkeet; Muu
lt-LT: Įtraukti veido valymo rinkinio elementai: Šepetėlių galvutės; Valiklis; Vatos diskeliai; Eksfoliantas; Šveitimo diskeliai; Paakių kremas; Veido kaukė; Veido aliejus; Veido šepetėlis; Gua sha įrankis; Drėkinamasis kremas; Šveičiamasis; Serumas; Veido kaukė lapelė; Pintis; Kremas nuo saulės; Tonikas; Kelioninis dėklas; Servetėlės; Kita
ko: 포함된 페이셜 클렌징 키트 아이템: 브러시 헤드; 세제; 화장솜; 각질제거제; 각질제거 패드; 아이크림; 페이스 마스크; 페이스 오일; 페이셜 브러시; 구아샤 도구; 모이스처라이저; 스크럽; 세럼; 시트 마스크; 스펀지; 자외선 차단제; 토너; 여행용 파우치; 물티슈; 기타
sv: Inkluderade föremål i ansiktsrengöringskit: Borsthuvuden; Rengöringsmedel; Bomullsrondeller; Exfolieringsmedel; Exfolieringsrondeller; Ögonkräm; Ansiktsmask; Ansiktsolja; Ansiktsborste; Gua sha-verktyg; Fuktkräm; Skrubbande; Serum; Sheet mask; Svamp; Solkräm; Toner; Resefodral; Våtservetter; Övrigt
pl: Przedmioty zawarte w zestawie do oczyszczania twarzy: Główki szczoteczek; Środek czyszczący; Waciki bawełniane; Preparat złuszczający; Waciki złuszczające; Krem pod oczy; Maseczka do twarzy; Olejek do twarzy; Szczoteczka do twarzy; Kamień gua sha; Krem nawilżający; Peeling; Surowica; Maska w płachcie; Gąbka; Ochrona przeciwsłoneczna; Toner; Kosmetyczka podróżna; Waciki; Inne
ro-RO: Articole incluse în kitul de curățare facială: Capete de perie; Demachiant; Discuri de bumbac; Exfoliant; Discuri exfoliante; Cremă pentru ochi; Mască de față; Ulei pentru față; Perie facială; Instrument gua sha; Cremă hidratantă; Scrub; Ser; Mască țesută; Burete; Cremă de protecție solară; Tonic; Trusă de călătorie; Șervețele umede; Altele
nl: Gezichtsreinigingsset items inbegrepen: Borstelkoppen; Reiniger; Wattenschijfjes; Exfoliant; Exfoliërende pads; Oogcrème; Gezichtsmasker; Gezichtsolie; Gezichtsborstel; Gua sha tool; Vochtinbrengende crème; Scrub; Serum; Sheetmasker; Spons; Zonnebrandolie; Toner; Reistasje; Doekjes; Andere
bg-BG: Включени артикули в комплекта за почистване на лице: Глави за четка; Почистващо средство; Памучни тампони; Ексфолиант; Ексфолиращи тампони; Крем за очи; Маска за лице; Олио за лице; Четка за лице; Инструмент гуа ша; Овлажнител; Скраб; Серум; Листова маска; Гъба; Слънцезащита; Тонер; Пътна чантичка; Кърпички; Други
el: Περιλαμβανόμενα αντικείμενα κιτ καθαρισμού προσώπου: Κεφαλές βούρτσας; Προϊόν καθαρισμού; Δίσκοι βάμβακος; Απολεπιστικό; Δίσκοι απολέπισης; Κρέμα ματιών; Μάσκα προσώπου; Έλαιο προσώπου; Βούρτσα προσώπου; Εργαλείο gua sha; Ενυδατική κρέμα; Τριψίματος πατώματος; Ορός; Μάσκα φύλλο; Σφουγγάρι; Αντηλιακά; Τονωτική λοσιόν; Θήκη ταξιδιού; Μαντηλάκια; Άλλο
sl-SI: Vključeni predmeti kompleta za čiščenje obraza: Glave ščetk; Sredstvo za čiščenje kože; Bombažni diski; Piling; Blazinice za piling; Krema za oči; Obrazna maska; Olje za obraz; Ščetka za obraz; Orodje gua sha; Vlažilna krema; Drgnenje; Serum; Maska v obliki lista; Goba; Zaščita pred soncem; Toner; Potovalna torbica; Robčki; Drugo
it: Articoli inclusi nel kit di pulizia facciale: Testine spazzola; Detersivo; Dischetti di cotone; Esfoliante; Dischetti esfolianti; Crema contorno occhi; Maschera viso; Olio per il viso; Spazzola per il viso; Strumento gua sha; Idratante; Scrub; Siero; Maschera in tessuto; Spugna; Filtri solari; Toner; Pochette da viaggio; Salviettine; Altro
vi: Vật phẩm trong bộ làm sạch mặt đi kèm: Đầu cọ; Sữa rửa mặt; Bông tẩy trang; Tẩy tế bào chết; Miếng tẩy tế bào chết; Kem mắt; Mặt nạ; Dầu dưỡng da mặt; Cọ rửa mặt; Dụng cụ cạo gió; Kem dưỡng ẩm; Tẩy da chết; Serum; Mặt nạ giấy; Miếng bọt; Kem chống nắng; Toner; Túi du lịch; Khăn tay; Khác
pt-BR: Itens do kit de limpeza facial incluídos: Cabeças de escova; Limpador; Discos de algodão; Esfoliante; Discos esfoliantes; Creme para os olhos; Máscara facial; Óleo facial; Escova facial; Ferramenta gua sha; Hidratante; Removedor; Sérum; Máscara em folha; Esponja; Bloqueadores solares; Toner; Necessaire de viagem; Lenços; Outro
es: Artículos incluidos en el kit de limpieza facial: Cabezales de cepillo; Limpiador; Discos de algodón; Exfoliante; Discos exfoliantes; Crema para ojos; Mascarilla facial; Aceite facial; Cepillo facial; Herramienta gua sha; Hidratante; Exfoliante; Suero; Mascarilla en lámina; Esponja; Protector solar; Tonificante; Bolsa de viaje; Toallitas; Otros
fr: Articles inclus dans le kit de nettoyage du visage: Têtes de brosse; Nettoyant; Cotons; Exfoliant; Disques exfoliants; Crème pour les yeux; Masque facial; Huile pour le visage; Brosse faciale; Outil gua sha; Crème hydratante; Exfoliant; Sérum; Masque en tissu; Éponge; Protection solaire; Tonifiant; Pochette de voyage; Lingettes; Autre
cs: Přiložené položky sady pro čištění obličeje: Nástavce kartáčku; Čistič; Vatové polštářky; Exfoliant; Exfoliační polštářky; Oční krém; Obličejová maska; Obličejový olej; Obličejový kartáček; Nástroj gua sha; Hydratační krém; Peeling; Sérum; Plátýnková maska; Houba; Ochrana proti slunci; Toner; Cestovní taštička; Ubrousky; Jiné
en: Facial cleansing kit items included: Brush heads; Cleanser; Cotton pads; Exfoliant; Exfoliating pads; Eye cream; Face mask; Face oil; Facial brush; Gua sha tool; Moisturizer; Scrub; Serum; Sheet mask; Sponge; Sunscreen; Toner; Travel pouch; Wipes; Other
pt-PT: Itens do kit de limpeza facial incluídos: Cabeças de escova; Limpador; Discos de algodão; Esfoliante; Discos esfoliantes; Creme para olhos; Máscara facial; Óleo facial; Escova facial; Ferramenta gua sha; Hidratante; Esfoliação; Sérum; Máscara de tecido; Esponja; Proteção solar; Toner; Bolsa de viagem; Toalhetes; Outro
hr-HR: Uključeni predmeti u setu za čišćenje lica: Glave četkice; Sredstvo za čišćenje; Pamučni jastučići; Eksfolijant; Jastučići za eksfolijaciju; Krema za oči; Maska za lice; Ulje za lice; Četkica za lice; Gua sha alat; Hidratantna krema; Piling; Serum; Maska u listu; Spužva; Kreme za sunčanje; Tonik; Putna torbica; Maramice; Ostalo
de: Gesichtsreinigungsset-Artikel inklusive: Bürstenköpfe; Reinigungsmittel; Wattepads; Peeling; Peeling-Pads; Augencreme; Gesichtsmaske; Gesichtsöl; Gesichtsbürste; Gua-Sha-Werkzeug; Feuchtigkeitscreme; Peeling; Serum; Tuchmaske; Schwamm; Sonnencreme; Toner; Reisetasche; Reinigungstücher; Sonstiges
tr: Dahil yüz temizleme seti öğeleri: Fırça başlıkları; Temizleyici; Pamuk pedler; Peeling; Peeling pedleri; Göz kremi; Yüz maskesi; Yüz yağı; Yüz fırçası; Gua sha aleti; Nemlendirici; Fırçalama; Serum; Kağıt maske; Sünger; Güneş Kremleri; Toner; Seyahat çantası; Mendiller; Diğer
zh-TW: 臉部清潔套裝包含物品: 刷頭; 潔面乳; 化妝棉; 去角質劑; 去角質棉片; 眼霜; 面膜; 臉部精油; 洗臉刷; 刮痧板; 保濕霜; 去角質; 血清; 片狀面膜; 海綿; 防曬乳; 化妝水; 旅行袋; 濕紙巾; 其他
ja: 付属のフェイシャルクレンジングキットアイテム: ブラシヘッド; クレンザー; コットンパッド; 角質除去剤; 角質除去パッド; アイクリーム; フェイスマスク; フェイスオイル; 洗顔ブラシ; かっさツール; 保湿剤; スクラブ; 美容液; シートマスク; スポンジ; 日焼け止め; トナー; トラベルポーチ; ワイプ; その他